【裁判字號】    97,易,1000
【裁判日期】    970715
【裁判案由】    竊盜
【裁判全文】
臺灣彰化地方法院刑事判決              97年度易字第1000號
公  訴  人  臺灣彰化地方法院檢察署檢察官
被      告  甲○○
上列被告因竊盜案件，經檢察官提起公訴（九十七年度偵字第四
四五九號），本院判決如下：
    主  文
甲○○攜帶兇器竊盜，累犯，處有期徒刑玖月，扣案之鐵鎚壹支
沒收。
    事  實
一、甲○○前因竊盜案件，經本院以九十六年度易字第一○四二
    號判處有期徒刑三月確定，嗣經送監執行，於民國九十七年
    一月二十二日因執行完畢。詎其仍不知悔改，復基於意圖為
    自己不法所有之竊盜犯意，於民國九十七年五月十日下午一
    時四十分許，在彰化縣員林鎮○○里○○路○段五三七巷四
    四弄六○號附近之排水溝旁，持其所有、客觀上對人之生命
    、身體、安全構成威脅而足供作兇器使用之鐵鎚一支，竊取
    彰化縣員林鎮鎮公所所有、設置在上開排水溝堤岸上之不銹
    鋼護欄一具（價值約新臺幣三千元），得手後，將竊得之物
    品搬運至附近草叢內，進行細部分解時，為巡邏員警當場查
    獲，並扣得上開不銹鋼護欄一具（經警發還彰化縣員林鎮浮
    圳里里長乙○○），及其所有、供犯上開竊盜案件所用之鐵
    鎚一支，而查悉上情。
二、案經彰化縣警察局員林分局報告臺灣彰化地方法院檢察署檢
    察官偵查起訴。
    理  由
一、按被告以外之人於審判外之言詞或書面陳述，除法律有規定
    者外，不得作為證據。被告以外之人於審判外之陳述，雖不
    符前四條之規定，而經當事人於審判程序同意作為證據，法
    院審酌該言詞陳述或書面陳述作成時之情況，認為適當者，
    亦得為證據。當事人、代理人或辯護人於法院調查證據時，
    知有第一百五十九條第一項不得為證據之情形，而未於言詞
    辯論終結前聲明異議者，視為有前項之同意。刑事訴訟法第
    一百五十九條第一項、第一百五十九條之五分別定有明文。
    經查，證人乙○○於警詢時之證述，雖屬被告以外之人於審
    判外之言詞陳述，為傳聞證據，然經本院於審理時當庭直接
    提示而為合法之調查，被告未於言詞辯論終結前聲明異議，
    本院復審酌該言詞陳述係由證人出於自由意識而陳述，並無
    非法取證之情況，依刑事訴訟法第一百五十九條之五之規定
    ，認上開證人於警詢時之證述，應得採為認定本件犯罪事實
    所憑之證據。
二、上開事實，迭經被告甲○○於警詢、偵訊、本院審理時，坦
    承不諱，核與證人乙○○於警詢時，證述之情節相符，復有
    扣押物品目錄表、贓物認領保管單各一紙、照片四幀在卷可
    稽，以及鐵鎚一支扣案為憑，足徵被告之自白確與事實相符
    。本件事證明確，被告竊盜之犯行，應堪認定。
三、按刑法第三百二十一條第一項第三款之攜帶兇器竊盜罪，係
    以行為人攜帶兇器竊盜為其加重條件，此所謂兇器，其種類
    並無限制，凡客觀上足對人之生命、身體、安全構成威脅，
    具有危險性之兇器均屬之，且祇須行竊時攜帶此種具有危險
    性之兇器為已足，並不以攜帶之初有行兇之意圖為必要（最
    高法院七十九年臺上字第五二五三號判例意旨參照）。本件
    被告甲○○持以竊盜所用之鐵鎚一支，為金屬材質，且既得
    以拆卸不銹鋼護欄，可見質地甚為堅硬，客觀上自足以對他
    人之生命、身體、安全構成威脅，而具有危險性，應為刑法
    第三百二十一條第一項第三款所稱之兇器無疑。核被告所為
    ，係犯刑法第三百二十一條第一項第三款之攜帶兇器竊盜罪
    。又被告前因竊盜案件，經本院以九十六年度易字第一○四
    二號判處有期徒刑三月確定，嗣經送監執行，於九十七年一
    月二十二日執行完畢等情，此有臺灣彰化地方法院檢察署刑
    案資料查註紀錄表及臺灣高等法院被告前案紀錄表各一份在
    卷可稽，其於受有期徒刑執行完畢後，五年以內故意再犯本
    件有期徒刑以上之罪，為累犯，應依刑法第四十七條第一項
    規定，加重其刑。爰審酌被告正值青壯之年，不思循正當途
    徑獲取所需，僅因缺錢花用，即任意竊取他人財物，不僅輕
    忽他人財產法益，破壞社會秩序，危害全民安全甚鉅，然考
    量其犯罪手段尚屬平和、所得財物價值不高、對被害人所生
    損害不大，暨犯罪後坦承犯行，態度尚屬良好等一切情狀，
    量處如主文所示之刑。扣案之鐵鎚一支，係被告所有，供其
    犯上開竊盜案件所用之物，業據被告供述明確，爰依刑法第
    三十八條第一項第二款規定，宣告沒收。
據上論斷，應依刑事訴訟法第二百九十九條第一項前段，刑法第
三百二十一條第一項第三款、第四十七條第一項、第三十八條第
一項第二款，判決如主文。
本案經檢察官蔡曉崙到庭執行職務。
中    華    民    國    97    年    7     月    15    日
                        刑事第六庭    法  官  鄭舜元
以上正本證明與原本無異。
如不服本判決，應於判決送達後10日內，向本院提出上訴書狀，
上訴書狀應「敘述具體上訴理由」，並按他造當事人之人數附繕
本。「切勿逕送上級法院」。
告訴人或被害人對於判決如有不服具備理由請求檢察官上訴者，
其上訴期間之計算係以檢察官收受判決正本之日期為準。
中    華    民    國    97    年    7     月    15    日
                                      書記官  陳秀香
附錄：論罪科刑法條
中華民國刑法第321條
犯竊盜罪而有左列情形之一者，處6月以上、5年以下有期徒刑：
一  於夜間侵入住宅或有人居住之建築物、船艦或隱匿其內而犯
    之者。
二  毀越門扇、牆垣或其他安全設備而犯之者。
三  攜帶兇器而犯之者。
四  結夥三人以上而犯之者。
五  乘火災、水災或其他災害之際而犯之者。
六  在車站或埠頭而犯之者。
前項之未遂犯罰之。


司法院資訊處製作；財團法人民間司法改革基金會備份。
